

• 13 rue de Girodeau MOULINS 03000

0687589227

#### Langues

**Anglais** 

Français

#### Centres d'intérêt

Voyages

#### **Sport**

Musculation, Sport de combats, Vélo, Course à pied etc..

Jeu vidéo



#### **CHRISTOPHER RENAUD**

# **Etudiant Développement Web**

Actuellement en formation à la web@cademie de Epitech pendant 2 ans, pendant cette formation Epitech nous demande d'effectuer 1 ans d'alternance en entreprise, je souhaite réaliser cette formation en alternance au sein de votre entreprise.

### Diplômes et Formations

Titre d'intégrateur développeur Web (TP) de niveau 5
Depuis avril 2021 Web@cademie, Epitech Moulins (03)

**CAP-AGENT DE SÉCURITÉ** 

De 2014 à 2016 LYCÉE SAINT ANDRÉ LE TEIL 07400

# Expériences professionnelles

Employé polyvalent

De juillet 2020 à septembre 2020 ADEFI BLANCHISSERIE Dieulefit, France

Soldat

De juillet 2018 à janvier 2019 Armée de terre Sarrebourg, France

Employé polyvalent

De juillet 2019 à août 2019 ADEFI BLANCHISSERIE Dieulefit, France

Stagiaire Maintenance Industrielle

2017 Stradal Châteauneuf-du-Rhône(26)

Stagiaire sécurité incendie

2015 Hopital de montélimar Montélimar(26)

Stagiaire Sécurité Malveillance

2015 Intermarché Le teil (07)

# Compétences

Respect des consignes

Organisation

Respect des délais

Autonome / Débrouillard

Travail d' équipe

### Informatique

CSS, SCSS, SASS

**GITHUB** 

**BOOTSTRAP** 

PHP

**JAVASCRIPT** 

HTML 5